【裁判字號】    97,訴,4799
【裁判日期】    971230
【裁判案由】    毒品危害防制條例
【裁判全文】
臺灣臺中地方法院刑事判決              97年度訴字第4799號
公  訴  人  臺灣臺中地方法院檢察署檢察官
被      告  甲○○
上列被告因違反毒品危害防制條例案件，經檢察官提起公訴（97
年度撤緩毒偵字第39號），被告於準備程序中就被訴事實為有罪
之陳述，受命法官於聽取當事人之意見後，由本院合議庭裁定改
由受命法官獨任依簡式審判程序審理，判決如下：
    主    文
甲○○施用第一級毒品，處有期徒刑柒月；扣案之毒品海洛因壹
包（含包裝袋，毒品部分驗餘淨重壹點伍零陸伍公克），沒收銷
燬之。又施用第二級毒品，處有期徒刑貳月，扣案之毒品甲基安
非他命貳小包（含包裝袋重零點公克），沒收銷燬之。應執行
有期徒刑捌月；緩刑貳年，緩刑期間付保護管束，並向指定之公
益團體、地方自治團體或社區提供壹佰貳拾小時之義務勞務；扣
案之毒品海洛因壹包（含包裝袋，毒品部分驗餘淨重壹點伍零陸
伍公克）、甲基安非他命貳小包（含包裝袋重零點公克），均
沒收銷燬之。
    事    實
一、甲○○（原名林慧珊）前因施用毒品案件，經本院裁定送觀
    察、勒戒後，認無繼續施用毒品之傾向，於民國93年9月24
    日釋放，並由檢察官以93年度毒偵字第3306號為不起訴處分
    。詎其仍不知悔改，於上開觀察、勒戒執行完畢釋放後五年
    內，復分別基於施用第一、二級毒品之犯意，先於96年11月
    16日8時許，在其臺中市○區○○○街115巷25號9樓之2居住
    處樓下，以將甲基安非他命放在玻璃球內燒烤使生煙氣後吸
    食之方式，施用第二級毒品甲基安非他命1次；嗣後不久，
    另行在上開住處樓上，以將海洛因摻入香菸內點燃吸食之方
    式，施用第一級毒品海洛因1次。嗣於96年11月16日17時許
    ，為警持搜索票在其臺中市○區○○○街115巷25號9樓之2
    住處內查獲，並扣得海洛因一包（含包裝袋，毒品部分驗餘
    淨重1.5065公克）及甲基安非他命二小包（含包裝袋重0.3
    公克），且經帶回警局採其尿液送驗結果，其尿液呈可待因
    、嗎啡、安非他命及甲基安非他命陽性反應而查悉上情。
二、案經臺中市警察局第四分局報請臺灣臺中地方法院檢察署檢
    察官偵查起訴。
    理    由
一、上揭事實，業據被告甲○○（下稱被告）於偵查中及本院審
    理時坦承不諱，且警察於96年11月16日採取被告尿液，經送
    中山醫學大學附設醫院檢驗科藥物檢測中心檢驗，結果呈甲
    基安非他命、安非他命、嗎啡及可待因陽性反應，此有該中
    心尿液檢驗報告乙紙附卷可稽；而扣案之白色粉末一包（毒
    品部分驗餘淨重1.5065公克），經警送行政院衛生署草屯療
    養院鑑定，鑑定結果檢出海洛因，此有該院96年12月7日草
    療鑑字第0960009849號鑑定書一紙在卷可參，復有被告自承
    係甲基安非他命之白色結晶二小包（含包裝袋重0.3公克）
    足憑；堪認被告上開自白與事實相符，本案事證明確，其施
    用第一、二級毒品犯行均可以認定。
二、被告曾因施用毒品案件，經本院依臺灣臺中地方法院檢察署
    檢察官之聲請，以裁定令入戒治處所接受觀察、勒戒，於93
    年9月24日執行完畢等情，有全國施用毒品案件紀錄表及臺
    灣高等法院被告前案紀錄表在卷可稽，被告於觀察、勒戒執
    行完畢後五年內，再犯本案施用毒品之犯行，依毒品危害防
    制條例第23條第2項之規定，自應依法論科。
三、核被告所為，分別係觸犯毒品危害防制條例第10條第1項、
    第2項之施用第一級、第二級毒品罪。其於施用第一級毒品
    、第二級毒品前持有第一級、第二級毒品之低度行為，均為
    施用之高度行為所吸收，不另論罪。又被告所犯上開二罪，
    犯意各別，罪名不同，應予分論併罰。爰審酌被告曾因施用
    毒品受觀察、勒戒執行完畢後，猶再施用不輟，且施用毒品
    除戕害自身健康外，併對社會秩序生不良影響，惟念其犯後
    坦承犯行，已見悔悟之心，暨檢察官之求刑等一切情狀，分
    別量處如主文所示之刑並定其應執行刑。又被告前未曾受有
    期徒刑以上刑之宣告，有臺灣臺中地方法院檢察署刑案資料
    查註紀錄表及臺灣高等法院被告前案紀錄表在卷可按，被告
    坦承犯行，且犯後已通過檢察官之減害計畫醫療評估，迄今
    亦已逾一年均未再有何施用毒品之紀錄，顯具悔意，其經此
    教訓，當知警惕而無再犯之虞，本院綜核各情，認其所受宣
    告之刑，以暫不執行為適當，併予宣告如主文所示之緩刑，
    以啟自新，並宣告被告應向指定之公益團體、地方自治團體
    或社區提供120小時之義務勞務，暨宣告於緩刑期間應付保
    護管束。
四、被告為警查獲時所扣得之海洛因一包（含包裝袋，毒品部分
    驗餘淨重1.5065公克）、甲基安非他命二小包（含包裝袋重
    0.3公克），均分屬毒品危害防制條例第2條第2項第1款、第
    2款所規範之第1級及第2級毒品，不問屬於被告與否，應依
    毒品危害防制條例第18條第1項前段之規定，諭知沒收銷燬
    之。另為警查扣含大麻成分之種子一包（內有37粒種子，淨
    重1.07公克，空包裝重0.29公克）經送鑑結果認雖含大麻乙
    二醇成分，惟無發芽能力，有法務部調查局97年10月13日調
    科壹字第09700410680號鑑定書附卷可按，核非毒品危害防
    制條例第2條第2項第2款列管之大麻毒品，既非違禁物，亦
    無以供栽種大麻毒品之用，是就該包種子爰不併予宣告沒收
    及銷燬，併予敘明。
據上論斷，應依刑事訴訟法第273條之1第1項、第299條第1項前
段，毒品危害防制條例第10條第1項、第2項、第18條第1項前段
，刑法第11條、第51條第5款、第74條第1項第1款、第2項第5款
、第93條第1項第2款，判決如主文。
本案經檢察官乙○○到庭執行職務。
中    華    民    國    97    年    12    月    30    日
                    刑事第十八庭  法  官  張國忠
上正本證明與原本無異。
如不服本判決，應於收受送達後10日內向本院提出上訴書狀（應
敘述具體理由並附繕本），上訴於臺灣高等法院臺中分院。
上訴書狀如未敘述上訴理由，應於上訴期間屆滿後20日內補提理
由書於本院。
                                  書記官  何淑鈴
中    華    民    國    97    年    12    月    30    日
附錄論罪科刑法條：
毒品危害防制條例第10條
施用第一級毒品者，處六月以上五年以下有期徒刑。
施用第二級毒品者，處三年以下有期徒刑。


司法院資訊處製作；財團法人民間司法改革基金會備份。
